# 定期存款利息是否计提

提问人：shanghui05 时间：2013-01-11 14:38:28
募集资金的定期存款利息期末是否计提？如果计提，应按照定期存款利率还是按照活期存款利息计提呢？如何进行会计核算？谢谢！

回答人：chenyiwei
考虑这部分定期存款是否具有明确的持有至到期的意图和财务能力。结合募投项目的预计资金需求、是否可能变更募集资金投向等因素判断。如果预计很可能持有至到期的，则期末可以按照定期存款的利率计提利息，但同时不能将该项定期存款在现金流量表上列报为现金或现金等价物。